---
title: "Monatsreporting MRE - Inselgruppe"
author: "Spitalhygiene"
date: "Letztes update: **`r format(lubridate::today(), '%d. %B %Y')`**"
output: 
  word_document:
    reference_docx: man_ref.docx
editor_options: 
  chunk_output_type: console
---

```{r setup, include=FALSE}
knitr::opts_chunk$set(echo=FALSE, dpi=600, message=FALSE, 
                      fig.width=6.3, fig.height=7.9)
library(tidyverse)
library(here)
library(lubridate)
library(glue)
library(tableone)
library(officer)
library(flextable)
library(patchwork)

theme_set(ggthemes::theme_hc(base_size = 8)) 
```


```{r read-parse-file}
files <- dir(here("data"), pattern = "*.csv")


m_read_csv <- function(file) {
  colnames <- c("befund", "nosokomial", "phanotyp", "genotyp", 
                "entnahmegrund", "meldedatum", "entnahmedatum", 
                "pid", "labor_befundet", "status")
  
  read_delim(file = here("data", file), delim = ";",
           skip = 1,
           col_names = colnames, 
           col_types = cols(
             befund = col_character(),
             nosokomial = col_character(),
             phanotyp = col_character(),
             genotyp = col_character(),
             entnahmegrund = col_character(),
             meldedatum = col_date(format = "%d.%m.%Y"),
             entnahmedatum = col_date(format = "%d.%m.%Y"),
             pid = col_character(),
             labor_befundet = col_character(),
             status = col_character()
           ))
}

df <- files %>% 
  map_dfr(m_read_csv) %>% 
  distinct()
```


```{r generate-groups}
# Define variables for groups
carbapenemase <- c("Carbapenemasebildner", "Carbapenemase-Bildner", "Panresistent und Carbapenemase-Bildner")
pan <- c("Panresistent", "Pan", "Panresistent und ESBL-Bildner")


df <- df %>% 
  mutate(id = row_number()) %>% 
  select(id, everything()) %>% 
  mutate(group = case_when(phanotyp == "MRSA (Oxacillin / Methicillin resistent)" ~ "MRSA",
                           phanotyp == "VRE (Vancomycin resistent)" ~ "VRE",
                           phanotyp %in% carbapenemase ~ "Carbapenemasebildner",
                           phanotyp %in% pan ~ "Panresistente Gram negative Keime",
                           phanotyp == "Multiresistent" ~ "Multiresistente Gram negative Keime",
                           phanotyp == "ESBL-Bildner" ~ "ESBL-Bildner", 
                           genotyp %in% c("027", "27") ~ "Clostridium difficile 027",
                           befund == "Clostridium difficile" ~ "Clostridium difficile")) 




# Only consider groups as recoded above, rest of data is not of interest (CAVE, includes MDR TB)
df_sub <- df %>% 
  filter(!is.na(group))
```


```{r date-columns}
df_sub <- df_sub %>% 
  mutate(month = month(meldedatum), 
         year = year(meldedatum),
         m_year = glue("{month}/{year}"),
         date = dmy(glue("01/{m_year}")))

df_sub <- df_sub %>% 
  mutate(nosokomial = str_extract(nosokomial, "[Jj]a|[Nn]ein"),
         nosokomial = str_to_title(nosokomial))
```


```{r select-report-dataframe}
df_report <- df_sub %>% 
  select(id, month, year, keim = befund, group,  nosokomial, m_year, date)
```

<br>

<br>


# Übersicht

## Übersicht allgmein

```{r overview-tables}
var <- c("year", "group", "nosokomial")
b <- fp_border(color="black", width = 0.5)

CreateTableOne(vars = var,data = df_report,
               includeNA = TRUE, test = FALSE) %>% 
  print(nonnormal = "year", contDigits = 0, 
        printToggle = FALSE, quote = "FALSE", noSpaces = TRUE) %>% 
  as_tibble(rownames = "variables") %>% 
  mutate(variables = str_squish(variables)) %>%
  filter(!variables %in% c("group (%)", "nosokomial (%)")) %>% 
  mutate(variables = if_else(variables %in% c("n", "year (median [IQR])"), 
                             "", variables),
         variables = if_else(str_detect(variables, "NA"), 
                             "Missing", variables)) %>% 
  mutate(group = c("N", "Year (IQR)", 
                   rep("Erregergruppe (%)", 8), 
                   rep("Nosokomial (%)", 3)),
         Overall = str_replace(Overall, "\\[", "\\("), 
         Overall = str_replace(Overall, "\\]", "\\)"), 
         Overall = str_replace(Overall, "\\, ", " - ")) %>% 
  select(group, everything()) %>% 
  flextable() %>% 
  merge_v() %>% 
  valign(j = 1, valign = "top") %>% 
  set_header_labels(group = "Variable", variables = "Kategorie") %>% 
  border_remove() %>% 
  hline(i = 1, border = b, part = "header") %>% 
  hline_top(border = b, part = "header") %>% 
  hline_bottom(border = b, part = "body") %>% 
  border_outer(border = b) %>% 
  align(j = "Overall", align = "center", part = "all") %>% 
  fix_border_issues() %>% 
  bold(part = "header") %>% 
  fontsize(size = 10, part = "body") %>% 
  font(fontname = "Arial Narrow", part = "all") %>% 
  width(j = 1, width = 1.2) %>% 
  width(j = 2, width =2.1) %>% 
  width(j = 3, width = 1.2)
```

<br>

<br>


## Übersicht (stratifiziert nach Jahren)

```{r overview-year-tables}
CreateTableOne(vars = var, strata = "year", data = df_report %>% filter(year >= 2017), 
               includeNA = TRUE, test = FALSE, ) %>% 
  print(nonnormal = "year", contDigits = 0, printToggle = FALSE, quote = "FALSE") %>%
  as_tibble(rownames = "variables") %>% 
  mutate(variables = str_squish(variables)) %>% 
  filter(!variables %in% c("group (%)", "nosokomial (%)", "year (median [IQR])")) %>% 
  mutate(variables = if_else(variables %in% c("n", "year (median [IQR])"), "", variables),
         variables = if_else(str_detect(variables, "NA"), "Missing", variables)) %>% 
  mutate(group = c("N", rep("Erregergruppe (%)", 8), rep("Nosokomial (%)", 3))) %>% 
  mutate(across(`2017`:`2020`, ~str_replace(.x, "\\[", "\\(")),
         across(`2017`:`2020`, ~str_replace(.x, "\\]", "\\)")),
         across(`2017`:`2020`, ~str_replace(.x, "\\, ", " - "))) %>% 
  select(group, everything()) %>% 
  flextable() %>% 
  merge_v() %>% 
  valign(j = 1, valign = "top") %>% 
  set_header_labels(group = "Variable", variables = "Kategorie") %>% 
  border_remove() %>% 
  hline(i = 1, border = b, part = "header") %>% 
  hline_top(border = b, part = "header") %>% 
  hline_bottom(border = b, part = "body") %>% 
  border_outer(border = b) %>% 
  align(j = 3:6, align = "center", part = "all") %>% 
  fix_border_issues() %>% 
  bold(part = "header") %>% 
  fontsize(size = 10, part = "body") %>% 
  font(fontname = "Arial Narrow", part = "all") %>% 
  width(j = 1, width = 1.2) %>% 
  width(j = 2, width =2.1) %>% 
  width(j = 3:6, width = 1)
```


```{r functions-plots-tables}
# Define variables so histograms automatically go until last months of year
max_yr <- max(df_report$year)
min_yr <- min(df_report$year)

m_grid <- expand_grid(month = 1:12, 
                      year = min_yr:max_yr, 
                      nosokomial = c("Ja", "Nein"))



cust_table <- function(df, var, start_year = 2018){
  big_b <- fp_border(color="black", width = 0.5)
  
  df %>% 
    filter(group == var, 
           year >= start_year) %>% 
    count(group, date, nosokomial) %>% 
    pivot_wider(names_from = "nosokomial", 
                values_from = "n") %>% 
    mutate(across(c("Ja", "Nein"), replace_na, 0)) %>% 
    mutate(Jahr = year(date), 
           Monat = month(date, label = TRUE)) %>% 
    select(Jahr, Monat, "Gruppe" = group, 
           "Nicht-nosokomial" = Nein, "Nosokomial" = Ja) %>% 
    flextable() %>% 
    font(fontname = "Arial Narrow", part = "all") %>% 
    border_remove() %>% 
    hline(i = 1, border = big_b, part = "header") %>% 
    hline_top(border = big_b, part = "header") %>% 
    hline_bottom(border = big_b, part = "body") %>% 
    border_outer(border = big_b) %>% 
    bold(part = "header") %>% 
    fontsize(size = 10, part = "body") %>% 
    autofit() %>% 
    colformat_num(big.mark = "")
}


histo_plot <- function(df, var) {
  df %>% 
    filter(!is.na(nosokomial)) %>% 
    filter(year >= 2017) %>% 
    filter(group == var) %>% 
    count(date, nosokomial) %>% 
    # print(n = 126)
    mutate(nosokomial = fct_relevel(nosokomial, "Nein")) %>% 
    ggplot(aes(x = date, y = n)) + 
    geom_col(aes(fill = nosokomial), color = NA) +
    scale_x_date(limits = dmy(c("18/12/2016", glue("01/12/{max_yr}"))),
                 date_breaks = "3 month", date_labels = "%b %Y") + 
    scale_fill_manual(values=c('steelblue', 'red3')) +
    labs(x = NULL, y = "Frequency\n", fill = "Nosokomial") +
    theme(axis.text.x = element_text(angle = 90),
          axis.title.y = element_text(angle = 90),
          legend.position = "right")
}

by_year_plot <- function(df, var, start_year = 2015) {
  df %>% 
    filter(!is.na(nosokomial),
           group == var, 
           year >= start_year) %>%
    count(year, month, nosokomial) %>% 
    right_join(m_grid, by = c("year", "month", "nosokomial")) %>% 
    mutate(n = replace_na(n, 0)) %>% 
    mutate(month2 = month.abb[month],
           month2 = factor(month2, levels = month.abb)) %>% 
    
    mutate(nosokomial = fct_relevel(nosokomial, "Nein")) %>% 
    ggplot(aes(x = month2, y = n)) + 
    geom_col(aes(fill = nosokomial)) +
    geom_hline(yintercept = 0) + 
    facet_grid(year~.) + 
    labs(x = NULL, y = "Frequency\n", fill = "Nosokomial") +
    scale_fill_manual(values=c('steelblue', 'red3')) +
    theme(axis.text.x = element_text(angle = 0),
          axis.title.y = element_text(angle = 90),
          legend.position = "right")
}



# combine to one plot

comb_plot <- function(df, var, caption = NULL) {
  a <- histo_plot(df_report, var = var) + 
    labs(title = glue("\n{var}: Erstbefunde Inselgruppe\n"))
  
  b <- by_year_plot(df_report, var = var) + 
    labs(title = glue("\n{var}: Trend over time\n"))
  
  a / b +
    plot_annotation(caption = caption) &
    plot_layout(heights = c(1, 2)) &
    theme(plot.title = element_text(face = "bold", hjust = 0, 
                                    margin = margin(t = 0.7, b = 0.5, 
                                                    unit = "cm"), 
                                    size = 10), 
          plot.margin = margin(0.2, 0.1, 0.5, 0.1, unit = "cm"),
          plot.caption = element_text(hjust = 0.5))
}



# Plot to create an area graph to visualize nosokomial vs. non-nosokomial
area_graph <- function(df, var, start_year = 2015, increment = "6 months") {
  df_report %>% 
    filter(!is.na(nosokomial),
           group == var, 
           year >= start_year) %>%
    mutate(date = ymd(glue("{year}-{month}-1"))) %>% 
    mutate(date2 = floor_date(date, unit = increment)) %>% 
    group_by(date2) %>% 
    mutate(nosokomial = factor(nosokomial, levels = c("Ja", "Nein"))) %>% 
    count(date2, nosokomial, .drop = FALSE) %>% 
    mutate(p = n/sum(n)) %>% 
    ggplot(aes(x = date2, y = p)) +
    geom_area(aes(fill = nosokomial)) + 
    geom_hline(yintercept = 0.5, linetype = 2, size = 1.5) + 
    scale_fill_manual(values = c("Ja" = "steelblue", "Nein" = "red3")) + 
    scale_x_date(date_breaks = "1 year", date_labels = "%Y",
                 expand = c(0, 0)) + 
    scale_y_continuous(expand = c(0, 0)) + 
    labs(x = glue("Date (in {increment} increments)"), 
         y = "Proportion\n", 
         fill = "Nosokomial") +
    theme(axis.text.x = element_text(angle = 0),
          axis.title.y = element_text(angle = 90),
          legend.position = "right")
}


```


# ESBL-Bildner (ohne E. coli)

```{r}
var <- "ESBL-Bildner"
comb_plot(df_report, var = var, caption = "\n(Ohne E. coli. Ab 22.02.2019: ESBL-Testung in Urinproben)")
```


## Tabelle: ESBL-Bildner (ohne E. coli)


```{r esbl-tab}
cust_table(df_report, var = var)
```


# MRSA


```{r mrsa-histo}
var <- "MRSA"
comb_plot(df_report, var = var,
          caption = "\n(Resistenz gegen Oxacillin / Methicillin)")
```



## Tabelle: MRSA


```{r mrsa-tab}
cust_table(df_report, var = var)
```


# Panresistente Gram-negative Keime


```{r pan-by-year}
var <- "Panresistente Gram negative Keime"

comb_plot(df_report, var = var, 
          caption = "\n(enthält auch panresistente ESBL-Bildner und E. coli)")
```


## Tabelle: Panresistente Gram-negative Keime

```{r}
cust_table(df_report, var)
```


# Multiresistente Gram negative Keime


```{r mdr-gram-neg-histo}
var <- "Multiresistente Gram negative Keime"
comb_plot(df_report, var = var, 
          caption = "\n(Enthält: Acinetobacter, Aeromonas, Alcaligenes, Burkholderia, Citrobacter, Enterobacter, Flavobacterium, Hafnia, Klebsiella,
Morganella, Plesiomonas, Proteus, Providencia, Pseudomonas, Salmonella, Serratia, Shigella, Stenotrophomonas, Yersinia)")
```



## Tabelle: Multiresistente Gram negative Keime

```{r mdr-gram-neg-tab}
cust_table(df_report, var = var)
```




# Vancomycin resistente Enterkokokken (VRE)


```{r vre-histo}
var <- "VRE"
comb_plot(df_report, var = var, caption = "\n(Vancomycin resistent)")
```



## Tabelle: VRE


```{r vre-tab}
cust_table(df_report, var = var)
```



# Carbapenemasebildner


```{r carbapenemase-histo}
var <- "Carbapenemasebildner"
comb_plot(df_report, var = var, 
          caption = "\n(Enthält panresistente und multiresistente Carbapenemase-Bildner (inkl. E. coli)")
```


## Tabelle: Carbapenemasebildner


```{r carbapenemase-tab}
cust_table(df_report, var = var)
```




# Clostridium difficle (ohne GT 027)


```{r cdiff-histo}
var <- "Clostridium difficile"
comb_plot(df_report, var = var)
```


## Tabelle: Clostridium difficle (ohne GT 027)


```{r cdiff-tab}
cust_table(df_report, var = var)
```




# Clostridium difficle Genotyp 027


```{r cdiff-027-by-year}
var <- "Clostridium difficile 027"
comb_plot(df_report, var = var)
  
```

## Tabelle: Clostridium difficle Genotyp 027

```{r}
cust_table(df_report, var)
```


